【裁判字號】    90,易,3887
【裁判日期】    901123
【裁判案由】    傷害等
【裁判全文】
臺灣高雄地方法院刑事判決                          九十年度易字第三八八七號
    公  訴  人  臺灣高雄地方法院檢察署檢察官
    被      告  甲○○
右列被告因傷害等案件，經檢察官提起公訴（九十年度偵字第一二六四七號），本院
判決如左：
    主  文
甲○○傷害人之身體，處有期徒刑貳月，如易科罰金，以參佰元折算壹日；又以加害
身體之事，恐嚇他人致生危害於安全，處有期徒刑貳月，如易科罰金，以參佰元折算
壹日；應執行有期徒刑參月，如易科罰金，以參佰元折算壹日。
    事  實
一、甲○○因與乙○○、丙○○夫妻二人同為高雄市新興區○○○路夜市擺設販賣飲
    料之隔鄰攤販，素來即因生意競爭而生不睦。詎甲○○竟心生不滿，於民國（下
    家）九十年六月一日凌晨一時四十分許，酒後藉其頗具酒意情形下，將煙蒂擲入
    乙○○與丙○○之攤位，雙方因而發生口角，甲○○乃基於傷害人身體之犯意，
    持塑膠椅子，衝向乙○○、丙○○之攤位，出手毆打丙○○，致丙○○受有右臂
    五乘四、六乘三公分及左手臂二乘二、三乘三、二乘二公分瘀青之傷害。嗣經甲○○之兄及上開地點旁蛇肉店老闆之子將其帶離現場，惟甲○○仍未息怒，復於
    同日凌晨三時左右，再次前往乙○○、丙○○攤位，向渠二人恫稱：「若敢報警
    ，會再打人」等語，以此加害身體之事，恐嚇乙○○、丙○○二人，致使乙○○
    、丙○○二人心生畏懼，而生危害於安全。
二、案經乙○○、丙○○訴由高雄市政府警察局新興分局報請臺灣高雄地方法院檢察
    署檢察官偵查起訴。
    理  由
一、本件訊之被告甲○○固坦承有於右揭時地曾與告訴人丙○○、被害人乙○○發生
    口角，並傷害丙○○一情，惟矢口否認有任何恐嚇犯行，辯稱：伊事後確未出言
    恐嚇若敢報警，要渠等好看云云。然查，右開犯罪事實，業據告訴人二人到庭指
    訴綦詳，並經證人即當日亦在現場之隔鄰攤販蔡南雄於偵查中證述無訛，參酌被
    告自承事發前確有喝酒，及其與證人間並無何怨隙等情觀之，證人蔡南雄實無甘
    冒受刑法偽證罪之處罰而為虛偽陳述之動機存在；又被告時稱：衝突事發之後係
    伊兄長與後面蛇店老闆兒子將伊拉走（九十年七月二十七日偵訊筆錄），時稱：
    不記得了（九十年八月三十一日偵訊筆錄），前後陳述不一，已有可疑；且如非
    被告傷害他人，而係被告遭他人傷害，被告兄長及蛇肉店老闆之子應無將被告拉
    走之理；顯見本件被告確有酒後失控傷害丙○○及恐嚇乙○○、丙○○之行為，
    被告所辯顯係飾卸之詞，自不足採。此外，復有醫院之診斷證明書一紙附卷可稽
    。本件事證明確，被告犯行堪予認定，應予依法論科。
二、核被告所為，係犯刑法第二百七十七條第一項之傷害罪及第三百零五條之恐嚇罪
    。其一恐嚇行為恐嚇乙○○、丙○○二人，係一行為觸犯數相同罪名之想像競合
    犯，應從一重處斷。又其所犯上開二罪間，犯意各別，行為亦殊，應予分論併罰
    。爰審酌被告素行尚佳，本件係因一時酒後亂性所為，並其犯後最終坦承部分犯
    行，然未與被害人達成和解及其他一切情狀，分別量處如主文所示之刑，並定其
    應執行刑，及就所處之刑及定執行刑部分，分別諭知易科罰金之折算標準，以示
    懲儆。
據上論斷，應依刑事訴訟法第二百九十九條第一項前段、刑法第二百七十七條第一項
、第三百零五條、第五十五條、第五十一條第五款、第四十一條第一項、罰金罰鍰提
高標準條例第一條前段、第二條，判決如主文。
本案經檢察官劉宗慶到庭執行職務。
中華      民      國      九十      年      十一    月  二十三    日
                                  臺灣高雄地方法院刑事第六庭
                                      法  官  張世賢
右正本證明與原本無異。
如不服本判決，應於判決送達後十日內，向本院提出上訴狀。
                                      書記官  蔡琬玲
中      華      民      國      九十      年      十一    月  二十三    日
附錄所犯法條：
中華民國刑法第二百七十七條
 (普通傷害罪)
傷害人之身體或健康者，處三年以下有期徒刑、拘役或一千元以下罰金。
犯前項之罪因而致人於死者，處無期徒刑或七年以上有期徒刑；致重傷者，處三年以
上十年以下有期徒刑。
中華民國刑法第三百零五條(恐嚇危害安全罪)
以加害生命、身體、自由、名譽、財產之事，恐嚇他人致生危害於安全者，處二年以
下有期徒刑、拘役或三百元以下罰金。


司法院資訊處製作；財團法人民間司法改革基金會備份。
